【裁判字號】    89,訴,153
【裁判日期】    890830
【裁判案由】    違反毒品危害防制條例
【裁判全文】
臺灣基隆地方法院刑事判決                          八十九年度訴字第一五三號
    公  訴  人  臺灣基隆地方法院檢察署檢察官
    被      告  甲○○
右列被告因違反毒品危害防制條例案件，經檢察官提起公訴（八十九年度偵字第四六
四號），本院判決如左：
    主  文
甲○○無罪。
    理  由
一、公訴意旨略以：被告甲○○與乙○○係好友關係，被告甲○○乃基於概括之犯意
    ，以相互酬酢方式，相繼於民國（下同）八十八年十二月二十日及同月二十八日
    ，連續二次在基隆市○○路五十八號過港郵局前，以贈與方式轉讓第二級毒品安
    非他命予乙○○施用，嗣乙○○於八十九年一月二十日因持有第二級毒品為警查
    獲而供出上情，因認被告甲○○涉有毒品危害防制條例第八條第二項之轉讓第二
    級毒品罪嫌。
二、公訴人認被告涉有前揭罪嫌，係以證人乙○○於偵訊中之說詞為其論斷，惟訊據
    被告堅決否認有何轉讓第二級毒品予證人乙○○之犯行，辯稱：證人乙○○所稱
    轉讓第二級毒品之時間，伊均在中壢種水果，並未居住在基隆，根本不可能轉讓
    安非他命予乙○○施用，證人乙○○所言並不實在，請求與之當面對質等語。
三、按犯罪事實應依證據認定之，無證據不得推定其犯罪事實；又不能證明被告犯罪
    者，應諭知無罪之判決，刑事訴訟法第一百五十四條、第三百零一條第一項分別
    定有明文。次按事實之認定，應憑證據，如未能發現相當證據，或證據不足以證
    明，自不能以推測或擬制之方法，為裁判基礎（最高法院四十年台上字第八十六
    號判例參照）。復按認定不利於被告之事實，須依積極證據，苟積極證據不足為
    不利於被告之認定時，即應為有利於被告之認定，更不必有何有利之證據（最高
    法院三十年上字第八一六號判例參照）。經查，被告甲○○堅決否認有轉讓安非
    他命予證人乙○○施用之情，辯稱於證人乙○○所稱轉讓安非他命之期間並未居
    住基隆等語；且證人乙○○除於偵訊時改稱與被告甲○○係以酬酢方式轉讓安非
    他命互為施用外，於警訊時則稱其所施用之安非他命係向被告甲○○所購買，並
    與被告共同施用過三、四次，但未曾表示其施用之安非他命係自被告甲○○無償
    轉讓而來，是證人乙○○前後供詞不一，被告甲○○是否有轉讓第二級毒品予證
    人乙○○之犯行，已有可疑；參之證人乙○○於本院調查審理時經多次傳喚均拒
    不到庭，復無其他證據證明被告甲○○確有無償轉讓第二級毒品安非他命予證人
    乙○○施用之犯行，自不能僅憑證人乙○○於偵訊時有瑕疪之指述，而遽斷被告
    甲○○即有轉讓毒品安非他命予證人乙○○之犯行存在。此外復查無其他積極證
    據足資證明被告有何轉讓第二級毒品安非他命之犯行，揆諸前揭判例意旨，自應
    為無罪之諭知，以昭平允。
據上論斷，應依刑事訴訟法第三百零一條第一項，判決如主文。
本案經檢察官周啟勇到庭執行職務
中      華      民      國      八十九      年    八    月    三十    日
                                  台灣基隆地方法院刑事第二庭
                                          法  官  林  玉  珮
右正本證明與原本無異。
對於本件判決如有不服，應於收受送達後十日內，向本院提出上訴書狀，上訴於臺灣
高等法院，並按他造當事人之人數附具繕本。
                                          書記官  莊  怡  麗
中      華      民      國      八十九      年    九    月     二     日


司法院資訊處製作；財團法人民間司法改革基金會備份。
